臺灣高等法院民事裁定　　　　　　　　　96年度抗字第1407號
抗　告　人　臺灣中小企業銀行股份有限公司
法定代理人　戊○○
代　理　人　甲○○
上列抗告人因與相對人黃葉呅等間假扣押事件，對於中華民國96
年8月10日臺灣臺北地方法院96年度裁全字第10184號裁定提起抗
告，本院裁定如下：
    主      文
原裁定關於未准抗告人就相對人在臺灣臺北地方法院轄區外之財
產為假扣押部分廢棄。
抗告人於提供原裁定所示之擔保金或同面額之中央政府建設公債
九十三年度甲類第四期債票後，得就相對人在臺灣臺北地方法院
轄區以外之財產在新臺幣陸拾玖萬玖仟佰捌拾元之範圍內為
假扣押。
抗告訴訟費用由相對人負擔。
    理      由
一、抗告意旨略以：按民事訴訟法第524條所謂「本案管轄法院
    」或「假扣押標的所在地之地方法院」者，不過為決定受理
    假扣押之法院就繫屬之裁定事件是否有管轄權而已，並未賦
    予管轄法院有「假扣押裁定執行力發生區域之裁量權限」；
    加以抗告人為假扣押之聲請係向本案管轄法院或假扣押標的
    所在地之地方法院為之，本有選擇之權，只要合於前開規定
    即可，至於債務人之財產有無在管轄法院之轄區範圍內，應
    非所問。爰請求廢棄原裁定第1項，另變更裁定為「．．．
    ．，得對債務人在本院轄區內及轄區外之財產在新臺幣陸拾
    玖萬玖仟佰捌拾元之範圍內為假扣押」等語。
二、經查，抗告人主張相對人黃葉呅邀同其餘相對人丁○○、丙
    ○○、乙○○與抗告人於民國（下同）93年10月1日簽訂新
    臺幣（下同）100萬元之青年創業貸款契約及授信約定書，
    借款期間自93年10月4日起至99年10月4日止，目前借款餘額
    為69萬9,383元。茲因黃葉呅僅繳息還款至96年5月4日，依
    據授信契約書第5條第1款約定，所有一切債務視為全部到期
    ，此即有使抗告人之債權受到難以清償之虞，為此聲請本件
    假扣押。原法院則酌定抗告人以23萬4,000元或同面額之中
    央政府建設公債93年度甲類第4期債票為相對人供擔保後，
    得對相對人在該院轄區內之財產在69萬9,383元之範圍內，
    准許抗告人假扣押之聲請。然依兩造所簽訂之微型企業創業
    貸款契約第17條約定，乃合意以原法院為第一審管轄法院，
    有該契約書附卷可稽（原法院卷第5頁），因而兩造合意之
    本案管轄法院即為原法院。故本件抗告人欲保全債權而向原
    法院聲請假扣押，原法院既為本案管轄法院，本應在抗告人
    聲明之範圍內命為假扣押裁定，以達抗告人保全債權之目的
    ，惟原法院僅准許抗告人供擔保後對於相對人「在原法院轄
    區內」之財產為假扣押，核係對抗告人之權利行使為不必要
    之限制，確有未當。抗告意旨指摘原裁定此部分不當，為有
    理由，本院自應將原裁定關於未准抗告人就相對人在原法院
    轄區外之財產為假扣押部分廢棄，並自為裁定如主文第2項
    所示。
三、據上論結，本件抗告為有理由，爰裁定如主文。
中　　華　　民　　國　　96　　年　　9 　　月　　26　　日
                  民事第十五庭
                      審判長法　官  林恩山
　　　　　　　　　　　　　　法　官  陳雅玲
　　　　　　　　　　　　　　法　官  郭松濤
正本係照原本作成。
不得再抗告。
中　　華　　民　　國　　96　　年　　9 　　月　　27　　日
                            書記官  方素珍
